【裁判字號】    98,訴,1387
【裁判日期】    981217
【裁判案由】    違反槍砲彈藥刀械管制條例
【裁判全文】
臺灣高雄地方法院刑事判決              98年度訴字第1387號
公  訴  人  臺灣高雄地方法院檢察署檢察官
被      告  甲○○
選任辯護人  吳建勛律師
            梁宗憲律師
            陶德斌律師
上列被告因違反槍砲彈藥刀械管制條例案件，經檢察官提起公訴
（98年度偵字第24745 號），本院判決如下：
    主  文
甲○○未經許可寄藏手槍，處有期徒刑陸年，併科罰金新臺幣拾
伍萬元，罰金部分如易服勞役，以新臺幣壹仟元折算壹日。扣案
如附表所示之槍枝及子彈均沒收。
    事  實
一、甲○○明知未經中央主管機關許可，不得寄藏、持有具殺傷
    力之制式手槍、子彈，竟未經許可，基於寄藏、持有具殺傷
    力槍枝及子彈之犯意，於民國93年底某日，受友人蔡三郎（
    業已於97年9 月4 日死亡）之委託，將具殺傷力之NORINCO
    廠NP22型中國製之9mm 制式半自動手槍1 支（含彈匣1 個，
    槍枝管制編號：0000000000號）、SIG SAUER 廠P228型德國
    製之9mm 制式半自動手槍1 支（含彈匣1 個，槍枝管制編號
    ：0000000000號）及9mm 制式子彈11顆寄藏於高雄縣大寮鄉
    ○○路3 之1 號甲○○住處而持有之。嗣於98年8 月20日某
    時，甲○○因受朋友委託，前往高雄縣大寮鄉○○路30號附
    近住家幫忙處理債務糾紛時，將上開手槍2 支及子彈11顆放
    置於其所駕駛，車牌號碼為2638-XK 號賓士自小客車後車廂
    內。迨於同日22時35分許，經警接獲民眾報案，在高雄縣大
    寮鄉○○路30號路旁盤查甲○○，並自其駕駛之上開自小客
    車後車廂，當場查扣前開手槍2 支、制式子彈11顆（經送鑑
    定採樣6 顆試射擊發，6 顆均具傷殺力）等物，而查悉上情
    。
二、案經高雄縣政府警察局林園分局報告臺灣高雄地方法院檢察
    署檢察官偵查起訴。
    理  由
壹、證據能力部分: 按被告以外之人於審判外之言詞或書面陳述
    ，除法律有規定者外，不得作為證據；被告以外之人於審判
    外之陳述，雖不符刑事訴訟法第159 條之1 至同條之4 之規
    定，而經當事人於審判程序同意作為證據，法院審酌該言詞
    陳述或書面陳述作成時之情況，認為適當者，亦得為證據。
    當事人、代理人或辯護人於法院調查證據時，知有刑事訴訟
    法第159 條第1 項不得為證據之情形，而未於言詞辯論終結
    前聲明異議者，視為有前項之同意，刑事訴訟法第159 條第
    1 項、第159 條之5 分別定有明文。查本判決所引用之其他
    各項據以認定事實之傳聞性質，被告甲○○、辯護人及公訴
    人於本院言詞辯論終結前，均不爭執而未曾聲明異議，本院
    審酌該等言詞及書面陳述作成時之情況，並無出於任意性或
    不正取供，或違法或不當情事，且客觀上亦無不可信之情況
    ，堪認為適當，揆諸前開說明，依法均有證據能力，合先敘
    明。
貳、實體部分
一、上揭犯罪事實，業據被告甲○○坦承不諱，核與證人即自小
    客車車主鄭偉志於警詢時證述：車牌號碼2638-XK 號賓士自
    小客車平日係由被告使用等情（見高雄縣政府警察局林園分
    局警卷第25頁）相符，復有蔡三郎全戶戶籍資料查詢結果、
    車牌號碼2638-XK 車籍查詢資料詳細畫面、現場照片6 張在
    卷可稽（見高雄縣政府警察局林園分局警卷第9 頁至第10頁
    、第16頁至第17頁、第22頁）及扣案之手槍2 支（含彈匣2
    個）、子彈11顆為憑。又上開扣案之手槍2 支、子彈11顆，
    經送請內政部警政署刑事警察局鑑定後，認（1 ）送鑑手槍
    1 支（槍枝管制編號0000000000），係口徑9mm 制式半自動
    手槍，為中共NORINCO 廠NP22型，槍管內具6 條右旋來復線
    ，擊發功能正常，可供擊發同口徑制式子彈使用，認具殺傷
    力。（2 ）送鑑手槍1 支（槍枝管制編號：00000000 00 號
    ），係口徑9mm 制式半自動手槍，為德國SIG SAUER 廠P228
    型，槍管內具6 條右旋來復線，擊發功能正常，可供擊發同
    口徑制式子彈使用，認具殺傷力。（3 ）送鑑子彈6 顆，均
    係口徑9mm 制式子彈，採樣3 顆試射，可擊發，認均具殺傷
    力。（4 ）送鑑子彈5 顆，均係口徑9mm 制式子彈，採樣3
    顆試射，可擊發，認均具殺傷力等語，有該局98年9 月22日
    刑鑑字第0980119566號鑑驗書1 份在卷可稽（見98年度偵字
    第24745 號偵卷第12頁至第13頁反），足認被告之自白核與
    事實相符，本案事證明確，被告犯行洵堪認定，應依法論科
    。
二、核被告甲○○所為，係犯槍砲彈藥刀械管制條例第7 條第4
    項之未經許可寄藏手槍罪及同條例第12條第4 項之未經許可
    寄藏子彈罪。其持有手槍、子彈之行為，係寄藏手槍、子彈
    之當然結果，僅論以寄藏手槍、子彈罪。公訴人認被告係犯
    該條例之未經許可持有手槍、子彈罪，容有未洽，惟寄藏手
    槍、子彈罪與持有手槍、子彈罪分別係同一條項之罪名，本
    院自無庸變更起訴法條。又被告同時寄藏上開手槍2 支及子
    彈11顆，係以一行為同時觸犯未經許可寄藏手槍、子彈罪，
    為想像競合犯，應依刑法第55條前段之規定，從較重之未經
    許可寄藏手槍罪處斷。爰審酌被告自93年底起，長期非法寄
    藏手槍、子彈，且受寄之手槍2 支及子彈11顆均為制式，性
    能完整，顯具相當巨大殺傷力，又其僅為處理他人糾紛，竟
    持上開手槍及子彈至紛爭現場，對社會治安實有重大危害，
    惟念及被告未曾有前案記錄，犯後復能坦承犯行，已有悔意
    ，態度尚可，且未因持槍行為造成他人傷害之結果等一切情
    狀，量處如主文所示之刑，並就罰金部分諭知易服勞役之折
    算標準如主文所示，以示懲儆。
三、末查，扣案如附表編號1 、2 所示之制式手槍2 支，經鑑定
    結果均具殺傷力，已如前述，核均係槍砲彈藥刀械管制條例
    第4 條第1 項第1 款所列物品，如附表編號3 所示之制式子
    彈5 顆，係槍砲彈藥刀械管制條例第4 條第1 項第2 款所列
    物品，均為未經許可不得持有之違禁物，應依刑法第38條第
    1 項第1 款之規定宣告沒收。至扣案之採樣試射子彈6 顆，
    經試射結果，固均認具殺傷力，惟業因鑑定試射而耗損，其
    所留彈頭、彈殼，已不具子彈完整結構，並非違禁物，爰不
    併宣告沒收，並予述明。
據上論斷，應依刑事訴訟法第299 條第1 項前段，槍砲彈藥刀械
管制條例第7 條第4 項、第12條第4 項，刑法第11條前段、第55
條前段、第42條第3 項、第38條第1 項第1 款，判決如主文。
本案經檢察官乙○○到庭執行職務。
中    華    民    國    98    年    12    月    17    日
                  刑事第七庭  審判長法  官   陳  箐
                                    法  官   林依蓉
                                    法  官   簡佩珺
以上正本證明與原本無異。
如不服本判決應於收受送達後十日內向本院提出上訴書狀，並應
敘述具體理由；其未敘述上訴理由者，應於上訴期間屆滿後二十
日內向本院補提理由書（均須按他造當事人之人數附繕本）「切
勿逕送上級法院」。
中    華    民    國    98    年    12    月    17    日
                                    書記官   蕭家玲
附錄犯罪科刑法條
槍砲彈藥刀械管制條例第7條
未經許可，製造、販賣或運輸火砲、肩射武器、機關槍、衝鋒槍
、卡柄槍、自動步槍、普通步槍、馬槍、手槍或各類砲彈、炸彈
、爆裂物者，處死刑、無期徒刑或 7 年以上有期徒刑；處徒刑
者，併科新臺幣 3 千萬元以下罰金。
未經許可，轉讓、出租或出借前項所列槍砲、彈藥者，處無期徒
刑或 5 年以上有期徒刑，併科新臺幣 1 千萬元以下罰金。
意圖供自己或他人犯罪之用，而犯前二項之罪者，處死刑或無期
徒刑；處徒刑者，併科新臺幣 5 千萬元以下罰金。
未經許可，持有、寄藏或意圖販賣而陳列第 1 項所列槍砲、彈
藥者，處 5 年以上有期徒刑，併科新臺幣 1 千萬元以下罰金。
意圖供自己或他人犯罪之用，以強盜、搶奪、竊盜或其他非法方
法，持有依法執行公務之人所持有之第 1 項所列槍砲、彈藥者
，得加重其刑至二分之一。
第 1 項至第 3 項之未遂犯罰之。
槍砲彈藥刀械管制條例第12條
未經許可，製造、販賣或運輸子彈者，處 1 年以上 7 年以下有
期徒刑，併科新台幣 500 萬元以下罰金。
未經許可，轉讓、出租或出借子彈者，處 6 月以上 5 年以下有
期徒刑，併科新台幣 300 萬元以下罰金。
意圖供自己或他人犯罪之用，而犯前二項之罪者，處 3 年以上
10 年以下有期徒刑，併科新台幣 700 萬元以下罰金。
未經許可，持有、寄藏或意圖販賣而陳列子彈者，處 5 年以下
有期徒刑，併科新台幣 300 萬元以下罰金。
第 1 項至第 3 項之未遂犯罰之。
附 表
┌──┬───────────┬───────┐
│編號│物 品 名 稱           │數  量        │
├──┼───────────┼───────┤
│ 一 │NORINCO 廠NP22型中國製│壹支          │
│    │之9mm 制式半自動手槍1 │              │
│    │支（含彈匣壹個，槍枝管│              │
│    │制編號：0000000000號）│              │
├──┼───────────┼───────┤
│ 二 │SIG SAUER 廠P228 型德 │壹支          │
│    │國製之9mm 制式半自動手│              │
│    │槍1 支（含彈匣壹個，槍│              │
│    │枝管制編號：0000000000│              │
│    │號）                  │              │
├──┼───────────┼───────┤
│ 三 │口徑9mm 之制式子彈    │伍顆（扣案拾壹│
│    │                      │顆，採樣陸顆試│
│    │                      │射，該陸顆經試│
│    │                      │射後已不具殺傷│
│    │                      │力）          │
└──┴───────────┴───────┘


司法院資訊處製作；財團法人民間司法改革基金會備份。
